臺灣高等法院臺中分院民事判決　九十三年度勞上易字第一八號
　　　上　訴　人　丁○○
　　　　　　　　　送達代收人　.
　　　被　上訴人　台灣奧黛莉股份有限公司
　　　法定代理人　丙○○
右當事人間給付資遣費等事件，上訴人對於中華民國九十三年二月二十日臺灣臺中地
方法院九十二年度勞訴字第一二五號第一審判決提起上訴，本院於九十三年七月十四
日言詞辯論終結，判決如左：
      主      文
上訴駁回。
第二審訴訟費用由上訴人負擔。
      事實及理由
一、上訴人起訴主張：伊自民國（下同）八十六年十一月二日起受雇於被上訴人公司
    擔任專櫃銷售人員，自八十九年十一月十九日起擔任被上訴人公司豐原市中正店
    店長。詎被上訴人公司中區營業經理即原審共同被告林玉霞於九十二年六月二十
    日，以伊作假帳等事為由，非法將伊革職解僱，原審共同被告林玉霞又於九十二
    年六月二十一日於台中舉行之全國店長會議向在場之所有店長宣布上訴人因做假
    帳、竊盜而被公司革職，經伊向被上訴人公司申訴後，被上訴人公司竟於同年月
    二十七日以九十一年雅雄民字第○四一號函，泛稱上訴人自九十二年二月起即有
    作帳詐取公司財產之情事，觸犯詐欺罪、背信罪、商業會計法，更指稱上訴人寄
    發存證信函之行為係散布不實信件內容，嚴重損及公司之商譽及企業形象，命上
    訴人停止，否則欲追究上訴人妨害名譽罪責云云，惟原審共同被告林玉霞及被上
    訴人公司所言均係無根據之指控，已損害上訴人之名譽；被上訴人公司違法解雇
    ，違反勞動契約及勞工法令，損害上訴人權益，伊遂於九十二年七月十日發函被
    上訴人公司，終止勞動契約，並向台中縣政府勞工局申請協調而末獲被上訴人公
　　司善意回應，為此依勞動基準法（下稱勞基法）之相關規定，求為命被上訴人公
　　司給付資遣費、六月份薪資差額及特別休假工資總計為新台幣（以下同）三十六
　　萬零四百七十八元，並請求被上訴人公司及原審共同被告林玉霞連帶賠償精神慰
　　撫金二十萬元及其法定遲延利息之判決。原審判決被上訴人台灣奧黛莉股份有限
　　公司應給付上訴人新臺幣壹萬肆仟貳佰柒拾元及自民國九十二年九月十七日起至
　　清償日止，按年息百分之五計算之利息，並駁回上訴人其餘之訴；上訴人就其敗
　　訴部分提起上訴，聲明為：(一)原判決不利於上訴人部分廢棄；(二)右廢棄部分，被
　　上訴人台灣奧黛莉股份有限公司應再給付上訴人新台幣三十四萬六千二百零八元
　　，及自起訴狀繕本送達之翌日起至清償日止，按年息百分之五計算之利息。
二、被上訴人則以：上訴人自八十九年十一月間擔任被上訴人公司豐原中正店店長以
    來，即屢有因種種失職之事，而遭公司懲處。上訴人於九十年十一月十四日曾簽
    立員工切結書予被上訴人公司，切結於其任職期間如有任何違反政府法令或公司
    所有內部管理規章相關規定而致公司蒙受損失，願接受公司懲處及賠償公司之損
    失。被上訴人公司營控室查核九十二年五月二十九日起迄同年六月二十五日販促
    活動店櫃執行情形，發現上訴人之豐原中正店於同年六月十六日、十八日各有一
    筆銷售異常情形，乃通知區經理即原審共同被告林玉霞督導問明原委，上訴人坦
    承係作虛偽不實之銷退貨紀錄，從中侵占公司原擬當贈品之背心二件之金額，並
    自願填寫員工獎懲報告書自承此舞弊事件，原審共同被告林玉霞乃建議上訴人是
    否願自願離職，當時絕無告知即日起革職之事。另上訴人稱原審共同被告林玉霞
    於同年六月二十一日於台中舉行之全國店長會議中，向全國店長宣布上訴人因為
    作假帳竊盜遭革職云云，並無此事，蓋該日並未召開店長會議。又被上訴人公司
    其後查核上訴人九十二年四、五、六月間之帳務，赫然發現有數十筆異常之交易
    記錄，且上訴人後寄發污衊被上訴人公司之信函給被上訴人公司全國上百家各營
    業處，實違反包括其前開所立切結書內容之勞動契約及工作規則，被上訴人公司
    不得已於九十二年七月十七日委請律師寄發信函，依勞基法第十二條第一項第四
    款之規定，正式通知終止其勞動契約，上訴人於次日即十八日收受該信函，故上
    訴人不得依勞動基準法第十四條第四項及第十七條之規定請求資遣費。另上訴人
    主張六月份薪資及特別休假部分，上訴人本得主張抵銷及無給付義務，惟因此部
    分之金額不多，被上訴人公司同意照上訴人請求之金額給付予上訴人。至於上訴
    人請求精神慰撫金部分，被上訴人並無上訴人所稱之侵權行為事實，上訴人所指
    侵害其名譽權云云，顯乏依據等語資為抗辯。對於上訴人之上訴，被上訴人答辯
    聲明為：上訴駁回。
三、兩造不爭執事項：
    (一)被上訴人對於上訴人主張之任職年資、平均薪資及資遣費以三十四萬六千二百
      零八元計算等情均不爭執。
    (二)對於上訴人主張六月份薪資差額（店長津貼）四千七百五十元及特別休假十四
      日未休之工資九千五百二十元，被上訴人公司雖抗辯得主張抵銷及無給付義務
      ，惟被告公司因認此部分金額不多，願意照上訴人請求之金額給付，則此部分
      上訴人之請求，業經被上訴人公司認諾，亦無爭執。
四、兩造爭執重點：
    (一)兩造之勞動契約是否已合法終止？兩造各自主張之終止勞動契約事由，何者為
      有理由？上訴人據以主張請求資遣費是否有理由？
    (二)上訴人主張被上訴人有共同侵害上訴人名譽權之行為事實，而據以請求被上訴
      人連帶給付精神慰撫金二十萬元，是否有理由？
五、法院之判斷：
    (一)有關兩造之勞動契約是否已合法終止？兩造各自主張之終止勞動契約事由，何
      者為有理由？上訴人據以主張請求資遣費是否有理由等爭點部分：
      1.被上訴人公司以前開上訴人有偽造不實的銷退貨紀錄等事實，主張上訴人行
        為違反其所立之切結書內容及勞動契約與工作規則，乃於九十二年七月十七
        日委請律師寄發信函，依勞基法第十二條第一項第四款之規定，正式通知終
        止上訴人勞動契約，上訴人於次日即十八日收受該信函而生效力。上訴人則
        否認被上訴人公司所指之行為事實，並以前情置辯，且主張本件係因被上訴
        人公司於九十二年六月二十日非法解僱上訴人，已違反勞動契約及勞工法令
　　　　，損害上訴人權益，上訴人遂依勞基法第十四條第二、六款之規定於九十二
　　　　年七月十日發函被上訴人公司，終止勞動契約，經被上訴人公司於九十二年
　　　　七月十一日收受而生效力。是本件兩造各自主張之終止勞動契約事由，被上
　　　　訴人終止勞動契約是否合法？厥為本件之首要爭點。
      2.查被上訴人公司抗辯上訴人於九十年十一月十四日曾簽立員工切結書予被上
        訴人公司，切結於其任職期間如有任何違反政府法令或公司所有內部管理規
        章相關規定而致公司蒙受損失，願接受公司懲處及賠償公司之損失。被上訴
        人公司營控室查核九十二年五月二十九日起迄同年六月二十五日販促活動店
        櫃執行情形，發現上訴人之豐原中正店於同年六月十六日、十八日各有一筆
        銷售異常情形，乃通知區經理即原審共同被告林玉霞督導問明原委，結果上
        訴人坦承係作虛偽不實之銷退貨紀錄，從中侵占公司原擬當贈品之背心二件
        之金額，並自願填寫員工獎懲報告書自承此舞弊事件。又被上訴人公司其後
        查核上訴人九十二年四、五、六月間之帳務，赫然發現有數十筆異常之交易
        記錄，且上訴人事後寄發污衊被上訴人公司之信函給被上訴人公司全國上百
        家各營業處，實已違反包括其前開所立切結書內容之勞動契約及工作規則，
        被上訴人公司乃不得不於九十二年七月十七日委請律師寄發信函，依勞基法
        第十二條第一項第四款之規定，正式通知終止其勞動契約，上訴人於次日即
　　　　十八日收受該信函，故上訴人主張依勞基法第十四條第四項及第十七條之規
　　　　定請求資遣費云云，與法不合等情，業據其提出上訴人九十一年起歷來獎懲
　　　　報告書乙份、上訴人親立員工切結書乙份、稽核報告乙份、上訴人親立員工
　　　　獎懲報告書乙份、九十二年四月至六月上訴人交易異常稽核報告乙份、上訴
　　　　人致各店長信函乙份、奧黛莉公司律師函及回執乙份、被上訴人公司豐原中
　　　　正店九十二年六月十六、十八日手寫之銷貨日報總表及銷貨日報明細表乙份
　　　　為證，上訴人固否認上開偽造不實銷退貨紀錄之事實，並以前情置辯，經查
　　　　：
        (1)被上訴人公司指稱上訴人事後寄發污衊被上訴人公司之信函給被上訴人公
          司全國上百家各營業處（見本院卷第六六頁），實已違反包括其前開所立
          切結書內容之勞動契約及工作規則云云，惟本院觀其內容，僅用意在說明
          其見聞之事實經過，尚難認定對被上訴人公司之商譽造成損害，是被上訴
          人主張上訴人此舉已違反包括其前開所立切結書內容之勞動契約及工作規
          則而構成終止勞動契約之事由云云，尚不可取。
        (2)被上訴人公司指稱其營控室查核九十二年五月二十九日起迄同年六月二十
          五日販促活動店櫃執行情形，發現上訴人之豐原中正店於同年六月十六日
          、十八日各有一筆銷售異常情形，乃通知區經理即原審共同被告林玉霞督
          導問明原委，結果上訴人坦承係作虛偽不實之銷退貨紀錄，從中侵占公司
          原擬當贈品之背心二件之金額，並自願填寫員工獎懲報告書自承此舞弊事
          件，則上訴人所為已違反勞動契約及工作規則等情，業據其提上訴人親立
          員工切結書乙份、稽核報告乙份、上訴人親立員工獎懲報告書乙份、被上
          訴人公司豐原中正店九十二年六月十六、十八日手寫之銷貨日報總表及銷
          貨日報明細表乙份為證。雖上訴人就此部分辯稱曾告知原審共同被告林玉
          霞九十二年六月十六日及同年月十八日之交易異常部分，有預扣現金一千
          六百八十元在店內，六月十八日的交易異常是重複登帳的問題，而伊所書
          寫員工獎懲報告書，係原審共同被告林玉霞要求伊填寫，並照原審共同被
          告林玉霞所唸內容逐字寫下，並非上訴人之自由意志所寫云云。惟被上訴
          人公司上開指稱上訴人偽造不實銷退貨紀錄等情，核與證人甲○○於原審
          到庭證稱：九十二年六月十八日有看到上訴人在沒有客人的時候，卻將內
          衣的條碼拿來當作有交易紀錄刷，當時我有出聲制止她，但上訴人說公司
          不會知道，她不會被抓．．．，那天我跟上訴人值下午的班，當天上訴人
          是刷一筆，然後退一筆，總共二筆，．．．根據公司的作法，客人的登帳
          應該即時製作，不可以事後再補等語；並在本院證稱：「我於九十二年五
          月份到被上訴人公司豐原中正店擔任代店長，店長是上訴人，店長不在時
          由代店長處理，之前我們在太平洋奧黛莉公司時就認識了，九十二年二、
          三月份時我在被上訴人公司豐原太平洋ＳＯＧＯ店店員，那時她擔任豐原
          中正店店長，我因為公司調貨與她認識。我們在中正店當時還有一位江巧
          雯，客人如到店消費，我們要立即電腦條碼輸入，另外再手寫一份報表公
          司差不多一星期有人來收這份報表，退貨時也會經過電腦也要手寫。‧‧
          ‧當時店裏沒有顧客，江巧雯不在店內，上訴人有在做交易的動作，在刷
          內衣條碼發票也出來了，她再做退貨動作，我沒有看到她在填寫報表的動
          作，對她有何好處我不曉得，當時我有向她說這樣做有可能會被抓到，我
          們公司當時有在做搭配的活動，買三千元就送背心，我沒有看到報表但有
          交易且她有做退貨的動作，她有無拿贈品我不知道，我沒有告訴其他人。
          ‧‧‧我只有看到一筆，一進一退，我當時只看到六月十八日那一筆其他
          的沒有看到。‧‧‧（被上訴人訴訟代理人蔡順雄律師請求訊問證人林雅
          惠：剛剛稱九十二年六月十八日妳與上訴人說這樣會被抓到，上訴人如何
          反應？）她說我沒有那麼倒霉，不會被抓到。」等語；另證人陳圃蓓到庭
          證稱：我是公司的稽核專員，丁○○在九十二年六月十六日、六月十八日
          有不實的交易紀錄，詳如今日的證物所載，上訴人的手法是用被上訴人公
          司滿額贈送商品，售價本應為零，但上訴人將退貨時製作為原件，透過銷
          退貨所產生的價差，上訴人可以獲得那個商品，．．．九十二年七月二十
          四日協調會之後，我當天有去豐原中正店，有發現收銀櫃裡面有一個內裝
          一千六百八十元的信封，但信封袋沒有註明客人的聯絡方式，也沒有任何
          註明，甚至連客人的姓名都沒有，當天我也有問店裡的人員林存娟，她說
          這筆錢丁○○有說是一位客人留下來的，但沒有說要如何處理，這筆錢到
          目前為止還在收銀櫃裡面，六月十六日這筆錢，如果確實如上訴人所述是
          客人來買的，當天的發票不應該是作廢，而是應該由客人取回等語相符，
          並核與證人陳圃蓓提出之作廢發票及交易紀錄等證物相符。且觀諸上訴人
          親寫之員工獎懲報告書，上訴人自己書立：「本人丁○○６／１６、６／
          １８將公司贈品變更１６８０，二件合計３３６８，收付公司產品造成公
          司損失。」，雖上訴人抗辯那是在原審共同被告林玉霞之恐嚇要求下所填
          寫，並照被上訴人林玉霞所唸內容逐字寫下，並非上訴人之自由意志所寫
          云云，惟當天被上訴人林玉霞並無強制上訴人書寫之舉動，除據原審共同
          被告林玉霞陳明外，並據證人廖美娟到庭證稱：九十二年六月二十日我有
          在場，我有看到丁○○與林玉霞在會議室交談，．．．沒有看到恐嚇的事
          情，過沒多久，我就看到證人涂智賢到地下室，過沒多久，涂智賢就拉黃
          瓊如離開．．．，沒有看到林玉霞有阻止丁○○離開，我也沒有聽到林玉
          霞說要開除上訴人等語；證人薛淑芳到庭證稱：我當時有看到上訴人與林
          玉霞在會議室裡面，至於她們交談的內容，我就不知道，沒有看到她們在
          吵架、也沒有看到林玉霞阻止上訴人離開等語，且如上訴人所自稱當天原
          審共同被告林玉霞是要求其寫離職書，伊不肯寫所以離去，則其事後辯稱
          員工獎懲報告書是遭被上訴人林玉霞恐嚇要求下所寫云云，二者顯然不符
          。再若該留置於收銀櫃之現金一千六百八十元，若果如上訴人所述是客人
          退貨所留置，則其理應留下客人之姓名及聯絡方式以供追蹤服務，且若真
          是客人退貨所留置，時至今日，退貨之客人應前去要求取回；再者如九十
          二年六月十八日之異常交易紀錄是重複登帳所致，上訴人亦應指出所重複
          之帳目為何，然此部分上訴人並無法具體說明，是此部分上訴人之辯詞自
          難採信。綜上所述，本院因而認定被上訴人公司指稱上訴人有於上開時、
          地偽造不實的銷退貨紀錄，造成公司損失，已違反勞動契約及工作規則等
          事實應可信為實在。
        (3)按勞工有左列情形之一者，雇主得不經預告終止契約：四　違反勞動契約
          或工作規則，情節重大者。雇主依前項第一款、第二款及第四款至第六款
　　　　　規定終止契約者，應自知悉其情形之日起，三十日內為之。勞基法第十二
　　　　　條第一項第四款、第二項分別定有明文。如同前述，被上訴人公司指稱上
　　　　　訴人有於九十二年六月十六、十八日偽造不實的銷退貨紀錄，造成被上訴
　　　　　人公司損失等情為屬實在，則依照上訴人工作之性質與內容、工作職務以
　　　　　觀，上訴人偽造不實之銷退貨紀錄，因而造成被上訴人公司損失，自堪可
　　　　　認為上訴人已違反勞動契約及工作規則，而屬情節重大，已達雇主得不經
　　　　　預告終止契約之程度。又被上訴人公司於查核後，在九十二年七月十七日
　　　　　發函上訴人終止勞動契約，經上訴人於同年月十八日收受，尚未逾三十日
　　　　　之除斥期間，則被上訴人公司所為之終止契約應屬合法有據，是本件兩造
　　　　　之勞動契約，已經被上訴人公司合法終止，且自上訴人於九十二年七月十
　　　　　八日收受後發生效力。
      3.上訴人雖主張被上訴人公司於九十二年六月二十日非法解僱上訴人，已違反
　　　　勞動契約及勞工法令，損害上訴人權益，上訴人遂依勞基法第十四條第二、
　　　　六款之規定於九十二年七月十日發函被上訴人公司，終止勞動契約，經被上
　　　　訴人公司於九十二年七月十一日收受而生效力云云。惟查，九十二年六月二
　　　　十日當天原審共同被告林玉霞並無強行留置上訴人之舉，亦無威嚇上訴人將
　　　　其革職等事實，業經上訴人於本院九十二年十二月四日準備程序中自承：林
　　　　玉霞沒有攔住我，她另叫我留下保全卡及鑰匙，沒有其他舉動」、當天我沒
　　　　有帶保全卡及鑰匙在身上，所以我告訴他我會拿到豐原的中正店給他，林玉
　　　　霞說好，沒有不讓我走等語明確。且經證人廖美娟到庭證稱：九十二年六月
　　　　二十日我有在場，我有看到丁○○與林玉霞會議室交談．．．，當天會議室
　　　　的門是打開的，所以我看到這些東西，．．．沒有看到林玉霞有阻止丁○○
　　　　離開，我也沒有聽到林玉霞說要開除上訴人等語；證人薛淑芳到庭證稱：我
　　　　當天有看到上訴人跟被上訴人在會議室裡面．．．，沒有看到他們在吵架，
　　　　也沒有看到林玉霞阻止丁○○離開等語屬實（見本院九十二年十月二十八日
　　　　準備程序筆錄）。且原審共同被告林玉霞為上訴人之上司負有監督管理上訴
　　　　人職務之責，本院觀其所為，仍係基於職務之需求所為合法查證上訴人行為
　　　　之公司管理措施，尚無不法性，且經查證後，上訴人業已自承不諱，被上訴
　　　　人林玉霞所為自非勞基法所定之重大侮辱行為。
      4.又上訴人另主張於九十二年六月二十一日於台中舉行之全國店長會議，被上
        訴人林玉霞向在場所有店長宣布上訴人因做假帳、竊盜而被公司革職，上訴
        人不願蒙受不白之冤，曾於九十二年六月二十三日發函向被上訴人公司申訴
        ，請其查明事實真相，並曾發函予其他分店之店長，說明事件之經過並附上
        上訴人寄予被上訴人公司之存證信函影本，詎被上訴人公司不僅未盡查明之
        責，反而聽信原審共同被告林玉霞片面之詞，於同年月二十七日以九十一年
        雅雄民字第○四一號函，泛稱上訴人自九十二年二月起即有作帳詐取公司財
        產之情事，觸犯詐欺罪、背信罪、商業會計法，更指稱上訴人寄發存證信函
        之行為係散布不實信件內容，嚴重損及公司之商譽及企業形象，命上訴人停
        止，否則欲追究上訴人妨害名譽罪責云云，惟被上訴人公司所言均係無根據
        之指控，其違法解雇上訴人，亦已違反勞動契約及勞工法令，損害上訴人權
        益，上訴人遂依勞動基準法第十四條第二、六款之規定於九十二年七月十日
        發函被上訴人公司，終止勞動契約，經被上訴人公司於九十二年七月十一日
        收受而生效力云云。惟查，被上訴人業已否認九十二年六月二十一日有於台
        中舉行之全國店長會議及原審共同被告林玉霞曾向在場所有店長宣布上訴人
        因做假帳、竊盜而被公司革職之事，上訴人對此並未舉證以實其說，自難認
        係屬實。又本院認定被上訴人公司指稱上訴人有於九十二年六月十六、十八
        日偽造不實的銷退貨紀錄，造成公司損失等情確屬實在，則上訴人主張被上
        訴人公司聽信原審共同被告林玉霞片面之詞，於同年月二十七日以九十一年
        雅雄民字第○四一號函，泛稱上訴人自九十二年二月起即有作帳詐取公司財
        產之情事，觸犯詐欺罪、背信罪、商業會計法，更指稱上訴人寄發存證信函
        之行為係散布不實信件內容，嚴重損及公司之商譽及企業形象，命上訴人停
　　　　止，否則欲追究上訴人妨害名譽罪責之信函，而有違反勞基法第十四條第二
　　　　款、第六款之行為云云，自亦無可採信。是本件上訴人主張被上訴人公司於
　　　　九十二年六月二十日非法解僱上訴人，已違反勞動契約及勞工法令，損害上
　　　　訴人權益，而依勞基法第十四條第二、六款之規定終止勞動契約云云，並不
　　　　可採，從而，上訴人所為之片面終止勞動契約行為，自不合法。
      5.綜上所陳，本件上訴人所為之終止勞動契約行為並不合法，應以被上訴人公
        司所為之終止勞動契約為屬合法有據，是本件兩造之勞動契約，業經被上訴
        人公司合法終止，且自上訴人於九十二年七月十八日收受後發生效力。從而
        ，上訴人據以依據勞基法第十四條、第十七條之規定，請求被上訴人公司給
        付資遣費三十四萬六千二百零八元，自屬無據。
    (二)有關上訴人主張被上訴人之受僱人即原審共同被告林玉霞有侵害上訴人名譽權
      之行為事實，而據以請求被上訴人給付精神慰撫金二十萬元部分：
      1.上訴人主張被上訴人公司縱任原審共同被告林玉霞誣指上訴人竊取公司財物
        、威嚇上訴人簽署離職書，並於九十二年六月二十一日全國店長會議中，向
        在場所有店長宣佈原告因為作假帳、竊盜而被公司革職，被上訴人公司亦無
        實據即指控上訴人作帳詐取公司財產，觸犯詐欺罪、背信罪、商業會計法，
        實共同侵害上訴人之名譽權，貶損上訴人之社會評價，於同事及親友間倍覺
        難堪，為此爰依民法第一百八十四條第一項前段、第一百九十五條、第一百
        八十八條及第一百九十五條之規定，請求被上訴人公司及原審共同被告林玉
        霞連帶負賠償責任，給付上訴人精神慰撫金二十萬元等語。惟此為被上訴人
　　　　所否認，並以前情置辯，則此部分所需審究者為原審共同被告林玉霞是否有
　　　　侵害上訴人名譽權之行為事實存在？
      2.查上訴人主張原審共同被告林玉霞誣指上訴人竊取公司財物、威嚇上訴人簽
        署離職書，並於九十二年六月二十一日全國店長會議中，向在場所有店長宣
        佈上訴人因為作假帳、竊盜而被公司革職等情，已為被上訴人所否認，且上
        訴人並無法舉證以實其說，而難採信，業如前述。又本院認定被上訴人公司
        指稱上訴人有於九十二年六月十六、十八日偽造不實的銷退貨紀錄，造成公
　　　　司損失等情為實在，則上訴人主張被上訴人公司無實據即指控上訴人作帳詐
　　　　取公司財產，觸犯詐欺罪、背信罪、商業會計法，實共同侵害上訴人之名譽
　　　　權，貶損上訴人之社會評價，於同事及親友間倍覺難堪，已侵害上訴人之名
　　　　譽權等情，自亦無可採信。且本院觀之被上訴人公司於九十二年六月二十七
　　　　日以九十一年雅雄民字第○四一號所發之律師函，其內容雖有提及上訴人之
　　　　行為已觸犯詐欺罪、背信罪、商業會計法，更指稱原告寄發存證信函之行為
　　　　係散布不實信件內容，嚴重損及公司之商譽及企業形象，命上訴人停止，否
　　　　則欲追究上訴人妨害名譽罪責等語，惟此乃為被上訴人公司寄達上訴人個人
　　　　，為表達立場，促使上訴人立即停止一切損害被上訴人公司名譽之行為與言
　　　　論，否則將依法追訴民、刑事責任之意思表示通知，且未散佈於眾，自仍在
　　　　合法保障自身權益之範疇，實難令被上訴人因此而需負侵權行為責任，是此
　　　　部分上訴人主張被上訴人應負侵權行為責任，自無可取。
六、綜上所述，本件上訴人之主張，除六月份短少薪資及特別休假未休工資之請求，
    業經被上訴人公司同意給付一萬四千二百七十元及自起訴狀繕本送達翌日即民國
    九十二年九月十七日起至清償日止，按年息百分之五計算之利息外，其餘之主張
    ，並無確切證據證明，難以採信而無理由。從而，上訴人主張依勞動契約之法律
    關係，請求被上訴人公司給付資遣費及侵權行為損害賠償為無理由，應予駁回，
    原審所為上訴人敗訴之判決，核無不合，上訴論旨指摘原判決不當，聲明求為廢
    棄改判，非有理由，應予駁回。
七、本件判決之基礎已臻明確，兩造其餘攻擊防禦方法及舉證，核與判決無影響，爰
    不另一一論述，併此敘明。
據上論結：本件上訴為無理由，依民事訴訟法第四百四十九條第一項、第七十八條，
判決如主文。
中　　　華　　　民　　　國　　九十三　　年　　　七　　　月　　二十八　　日
~B1民事第一庭審判長法　官　林陳松
~B2　　　　　　　　法　官　李寶堂
~B3　　　　　　　　法　官　鄭金龍
右為正本係照原本作成。
不得上訴。
~B　　　　　　　  書記官　林桂鳳
中　　　華　　　民　　　國　　九十三　　年　　　七　　　月　　二十九　　日
                                                                        Ｈ
